臺灣板橋地方法院民事裁定　　　　　　 100年度小上字第84號
上　訴　人　劉樹機
被 上訴 人　簡素霞
上列當事人間返還不當得利事件，上訴人對於中華民國100年9月
6日本院板橋簡易庭100年度板小字第578號第一審判決提起上訴
，本院裁定如下：
    主  文
上訴駁回。
第二審訴訟費用新臺幣壹仟伍佰元由上訴人負擔。
    理  由
一、按對於小額程序第一審裁判之上訴，非以其違背法令為理由
    ，不得為之，民事訴訟法第436條之24第2項定有明文。所謂
    判決違背法令，係指判決不適用法規或適用不當者而言。又
    依同法第436 條之25規定，上訴狀內應記載上訴理由，並表
    明原判決所違背之法令及其具體內容，及依訴訟資料可認為
    原判決有違背法令之具體事實。從而，當事人以小額訴訟之
    原判決有違背法令而提起上訴時，其上訴狀理由就上開內容
    應有具體之指摘，並揭示該法規之條項及具體內容，如係成
    文法以外之法則，倘為司法院之解釋或判例，則應揭示該判
    解之字號及內容，如係該民事訴訟法第469 條所規定之各款
    事由，則應揭示合於該條款的事實。上訴狀理由如未依此項
    方法表明者，僅就原審取捨證據任加指摘，並未具體指摘原
    判決違背何等法規，其上訴難謂合法。次按當事人於第二審
    程序不得提出新攻擊或防禦方法。但因原法院違背法令致未
    能提出者，不在此限，民事訴訟法第436 條之28亦定有明文
    。
二、本件上訴人係對於小額訴訟之第一審判決提起上訴，其上訴
    意旨略以：(一)上訴人自民國95年7月11日成為新北市板橋區
    （改制前為臺北縣板橋市○○○段第1195地號土地（下稱系
    爭土地）共有人時起，被上訴人即已逕自將系爭土地出租予
    他人並收取租金利益，已符合不當得利息構成要件：上訴人
    本為新北市板橋區湳興臨時攤販中區（即新北市板橋區南雅
    夜市）之攤販，原以販賣羊肉爐、羊肉羹維生已有多年，詎
    料被上訴人覬覦系爭土地租金利益，陸續以非法暴力之手段
    ，將私人轎車停放系爭土地上，除阻止上訴人營業外，更唆
    使不良份子威逼上訴人離開系爭土地，上訴人被迫於94年5
    月間離開系爭土地到別處謀生，且據上訴人於95年7月11日
    取得系爭土地權利範圍3743/164160之持分，成為共有人後
    ，隨即發現系爭土地早已遭被上訴人逕自出租予他人並收取
    租金利益迄今。(二)被上訴人將系爭土地出租予他人收取利益
    之行為，新北市板橋區南雅夜市內營業之其他攤商章進財、
    許銘元、林宛儒、林政良等均能證明系爭土地之租金係由被
    上訴人所收取之事實，原審就此不察，僅以無法證明收租一
    事駁回，實屬率斷。(三)懇請  鈞院於平日下午四點半至五點
    半之間，至系爭土地現場實地勘驗，訊問系爭土地上營業之
    攤販係向何人承租土地，便能證明被上訴人將系爭土地出租
    他人並收取租金利益之事實等語。
三、經查上訴意旨所稱「請求本院於平日下午四點半至五點半之
    間，至系爭土地現場實地勘驗，訊問系爭土地上營業之攤販
    章進財、許銘元、林宛儒、林政良等係向何人承租土地，以
    證明被上訴人將系爭土地出租他人並收取租金利益之事實」
    等語，均係屬上訴人於第二審程序始提出之新防禦方法，顯
    屬違背民事訴訟法第436條之28前段規定，且上訴人僅泛稱
    如上，並未具體指出原審判決有如何違背法令情事，更未指
    明原審判決所違反之法令條項或其內容，以及依訴訟資料有
    何判決違背法令之具體事實，參諸上列說明，自不得謂已合
    法表明上訴理由。從而，本件上訴顯難認為合法，應予駁回
    。
四、本件第二審訴訟費用應依民事訴訟法第436條之32第1項準用
    第436條之19條第1項確定其數額為1,500元，由上訴人負擔
    。
五、依民事訴訟法第436條之32第2項、第1項、第444條第1項前
    段、第95條、第78條、第436條之19第1項，裁定如主文。
中    華    民    國   100    年    12    月    23    日
                  民事第二庭    審判長法  官  張紫能
                                      法  官  楊博欽
                                      法  官  楊千儀
以上正本係照原本作成。
本裁定不得抗告。
中    華    民    國   100    年    12    月    23    日
                                      書記官  劉鴻傑